臺灣高等法院高雄分院刑事判決　　　 99年度交上訴字第113號
上　訴　人　臺灣高雄地方法院檢察署檢察官
上　訴　人
即　被　告　陳育龍
上列上訴人因被告公共危險等案件，不服中華民國99年10月20日
第一審判決（起訴案號：臺灣高雄地方法院檢察署99年度偵字第
8864號），提起上訴，本院判決如下：
    主  文
原判決關於無罪暨定執行部分均撤銷。
陳育龍犯損壞公務員職務上掌管之物品罪，累犯，處有期徒刑柒
月。
其他上訴駁回。
上開撤銷改判部分所處有期徒刑柒月；與駁回上訴部分所處有期
徒刑共拾陸月；應執行有期徒刑壹年捌月，扣案之遙控器壹只、
偽造之車牌號碼8289-QL 號牌貳面，均沒收。
    事  實
一、陳育龍前因贓物等案件，經臺灣屏東地方法院以95年度簡字
    第1787號判決判處應執行有期徒刑10月確定，於民國96年4
    月25日執行完畢。猶不知悔改，分別為下列行為：
  (一)陳育龍明知真實姓名年籍不詳，自稱「吳國誌」之成年男子
    ，於99年2 月22日凌晨某時許，在臺中縣烏日鄉○區○路8
    號「台灣高速鐵路股份有限公司台中站」附近某道路上所交
    付LEXUS 廠牌之自用小客車1 輛（原車牌號碼9009-NE 號，
    價值新台幣《下同》95萬元，車主為張天美，於99年1 月11
    日上午7 時20分許，在臺中市○區○○路357 之1 號前失竊
    ），係改懸掛偽造車牌號碼8289-QL 號之車牌（車主登記為
    林環，平日供劉育銘使用，惟其車牌並未遺失）而屬來路不
    明之贓車，竟因該男子積欠其債務9 萬元未清償，遂基於收
    受贓物之犯意，加以收受，作為履行債務之擔保後，復基於
    行使變造特種文書之犯意，持遙控器鑰匙1 只，駕駛上開懸
    掛偽造車牌之贓車供代步使用而行使該變造汽車牌照，希冀
    以此方式掩人耳目，逃避查緝，足生損害於林環及公路監理
    機關對於車籍管理之正確性。
  (二)陳育龍於99年3 月8 日凌晨1 時許，在高雄市新興區○○○
    路某火鍋店內與友人飲用酒類後，明知其飲用酒精後，有注
    意力無法集中，已達不能安全駕駛動力交通工具之程度，竟
    不顧公眾之安危，猶於同日凌晨4 時許，駕駛上開自小客車
    欲返回其位於屏東縣竹田鄉○○村○○路351 號之住處。陳
    育龍自上址出發上路後，於沿高雄市左營區○○○路外快車
    道由南往北方向行駛時，本應注意汽車駕駛人飲酒後，其吐
    氣所含酒精成分超過每公升0.25毫克之情形者，不得駕車，
    且駕駛車輛應注意車前狀況，並隨時採取必要之安全措施，
    而依當時情形天候晴、夜間有照明、柏油路面乾燥無缺陷，
    視距良好且無障礙物，客觀上並無不能注意之情形，竟疏未
    注意及此，於同日上午5 時25分許，駕車途經該路段與曾子
    路之交岔路口時，終因酒精作用，致注意力及操控力減低，
    而疏於注意前方之車輛動態即貿然駛入該交岔路口，致前開
    自小客車前車頭撞及沿高雄市○○區○○路外快車道由西往
    東方向行駛，由馮潛所駕駛搭載其配偶馮戚錦文之車牌號碼
    XU-7250 號自小客車右後車門，馮潛因而受有右側眼部挫傷
    ，馮戚錦文則受有胸部挫傷及頭部挫傷等傷害而肇事（過失
    傷害部分，未據馮潛、馮戚錦文告訴）。詎陳育龍明知駕駛
    動力交通工具肇事致人受傷，應停車對馮潛、馮戚錦文採取
    必要救護措施，及留置現場等待警方前來處理，以釐清責任
    ，竟基於肇事逃逸之犯意，旋即駕車駛離現場而逃逸。
  (三)陳育龍駕車逃離上開現場時，適為高雄市政府警察局左營分
    局文自派出所（下稱文自派出所）警員黃國慶及呂俊男駕駛
    警用巡邏車，在該路口附近執行巡邏勤務時聽聞煞車聲響，
    而前往上址查看時，僅見馮潛所駕駛之前開自小客車遭撞擊
    後停在博愛三路車道上，未見陳育龍所駕駛之前開車輛，經
    現場目擊者告知陳育龍駕車往博愛三路南往北方向逃逸後，
    黃國慶及呂俊男立即打開警示燈及警報器，並駕駛該巡邏車
    上前追捕，及通報勤務中心請求警力支援。文自派出所警員
    林冠銘接獲通報後，隨即打開警示燈及警報器，並駕駛車牌
    號碼2719-XQ 號警用巡邏車前往現場。林冠銘至高雄市○○
    區○○路南往北方向行駛時，見黃國慶及呂俊男正駕駛巡邏
    車在後追捕，亦駕駛該巡邏車朝同方向加入追緝，於行經高
    雄市左營區○○○路中外快車道時，與黃國慶及呂俊男所駕
    駛巡邏車及另一輛警車以前後夾擊之方式，欲迫使陳育龍將
    車輛停駛，同日上午5 時35分許，陳育龍仍無停車跡象，且
    欲從後方超越林冠銘所駕駛之巡邏車逃逸，林冠銘遂在追至
    高雄市左營區○○○路77號前時，減速向右接近陳育龍駕駛
    該自用小客車之左前方，欲迫使陳育龍停車受檢，而陳育龍
    為閃避追緝，明知員警駕駛巡邏車對其攔捕係依法執行公權
    力，且員警所駕巡邏車係公務員職務上掌管之物品，而該時
    其所處位置已因巡邏車近逼致路寬不足難以逃離，其可預見
    如從外側車道超車逃離，將撞及毀損巡邏車，竟基於損壞巡
    邏車及以此妨害員警執行公務亦不違背其本意之犯意，以其
    所駕駛自小客車試圖從外線車道欲超越警車，致其所駕駛之
    自小客車左前車頭因而擦撞林冠銘所駕駛之巡邏車右前車門
    ，造成該巡邏車右前輪及上方板金刮傷、保險桿、大燈受損
    ，以此強暴方式妨害員警依法執行職務及損壞員警所駕巡邏
    車上之物品。而陳育龍所駕駛之自小客車亦因而失控撞及路
    邊電線桿後停駛，旋經警加以逮捕，並於同日上午6 時26分
    許，對其施以呼氣酒精濃度測試結果為每公升0.35（mg/l）
    毫克，而查獲上情。
二、案經劉育銘訴由高雄市政府警察局左營分局報告臺灣高雄地
    方法院檢察署檢察官偵查起訴。
    理  由
壹、程序及證據能力部分：
一、按第二審被告經合法傳喚，無正當之理由不到庭者，得不待
    其陳述，逕行判決，刑事訴訟法第371 條定有明文。查被告
    經本院合法傳喚，此有送達證書在卷可稽（見本院卷第46頁
    ），其無正當理由未到庭，爰不待其到庭，逕行判決。
二、按被告以外之人於審判外之陳述，雖不符刑事訴訟法第159
    條之1 至之4 等4 條之規定，而經當事人於審判程式同意作
    為證據，法院審酌該言詞陳述或書面陳述作成時之情況，認
    為適當者，亦得為證據；當事人、代理人或辯護人於法院調
    查證據時，知有刑事訴訟法第159 條第1 項不得為證據之情
    形，而未於言詞辯論終結前聲明異議者，視為有前項之同意
    ，同法第159 條之5 定有明文。查本判決所引用之證據資料
    屬於被告以外之人於審判外之言詞、書面陳述者，均經原審
    於調查證據程序逐一提示並告以要旨，被告均未於言詞辯論
    終結前聲明異議，又檢察官於本院對上開證據，均同意有證
    據能力，本院審酌上開證據作成時之情況，並無不當取供或
    違反自由意志而陳述等情形，且均與本案待證事實具有關聯
    性，認為以之作為本案之證據亦屬適當，依刑事訴訟法第15
    9 條之5 規定，應有證據能力。
三、次按鑑定人由審判長、受命法官或檢察官就下列之人選任1
    人或數人充之：一就鑑定事項有特別知識經驗者。二經政府
    機關委任有鑑定職務者；鑑定之經過及其結果，應命鑑定人
    以言詞或書面報告；法院或檢察官得囑託醫院、學校或其他
    相當之機關、團體為鑑定，或審查他人之鑑定，並準用第20
    3 條至第206 條之1 規定，刑事訴訟法第198 條、第206 條
    第1 項、第208 條第1 項分別定有明文。而受法院或檢察官
    依刑事訴訟法第208 條規定囑託之醫院、學校或其他相當之
    機關、團體為鑑定時，祇須其以言詞或書面提出之鑑定報告
    ，符合刑事訴訟法第206 條第1 項、第208 條所規定之形式
    要件，即具有證據能力，此即屬於刑事訴訟法第159 條第1
    項所稱「法律有規定」之特別情形（最高法院96年度台上字
    第6842號判決意旨參照）。本件扣案之自小客車號牌8298-Q
    L2面，經臺灣高雄地方法院檢察署囑託高雄市監理處轉送申
    起企業有限公司鑑定結果，認與真牌不相符，有號牌鑑定報
    告在卷足憑，合於刑事訴訟法第206 條第1 項、第208 條所
    規定之形式要件，為刑事訴訟法第159 條第1 項規定之例外
    情形，應有證據能力。
貳、實體部分：
一、被告所犯事實一之(一)(二)部分：
  (一)被告陳育龍於本院審理中雖未到庭陳述，惟被告所犯上揭收
    受贓物、行使偽造特種文書、不能安全駕駛動工交通工具及
    肇事逃逸等犯罪事實，業據被告於原審審理時坦承不諱（原
    審2 卷第92頁），核與證人即被告所駕駛贓車之車主周天美
    、證人即車牌8289-QL 遭冒用者劉育銘、證人即遭被告酒駕
    撞傷之馮潛、馮戚錦文於警詢時證述之情節相符（警卷第10
    -21 頁）；再被告肇事逃逸遭警查獲之事實，亦經證人即員
    警林冠銘於原審證述明確（原審2 卷第63-65 頁）；復有原
    車號9009-NE 號、車號8289-QL 號車籍查詢基本資料詳細畫
    面各1 紙、臺北縣政府警察局蘆洲分局延平派出所受理劉育
    銘報案三聯單（警卷第70-71 頁）、高雄市政府警察局車號
    9009-NE 號車輛尋獲電腦輸入單（警卷第34頁）、台中市政
    府警察局車號9009-NE 號車輛尋獲電腦輸入單（警卷第35頁
    ）、高雄榮民總醫院馮潛、馮戚錦文診斷證明書各1 紙（警
    卷第37-38 頁）、高雄市政府警察局舉發違反道路交通管理
    事件通知單（警卷第44頁）、高雄市政府警察局交通大隊疑
    似道路交通事故肇事逃逸追查表、道路交通事故調查報告表
    (一)(二)各1 份、事故談話紀錄3 紙、道路交通事故現場圖、被
    告酒精濃度測定值、刑法第185 條之3 案件測試觀察紀錄表
    各1 紙（警卷第46-54 頁）、申起企業有限公司99年3 月23
    日申鑑字第99032301號函1 份暨鑑定報告書1 份（原審1 卷
    第22-23 頁）、現場、贓車及車輛損害照片25 幀 （警卷第
    55-67 頁）在卷可稽。又被告遭查獲後，於訊問過程中有語
    無倫次、含糊不清、意識模糊、多語之情事，有刑法第185
    條之3 案件測試觀察紀錄表1 紙附卷可參（見警卷第21頁）
    ，顯見被告確實已因飲用酒類，控制力及注意力均已顯著降
    低，而達不能安全駕駛動力交通工具之程度。再參以被告酒
    後於上開時、地駕駛自小客車與證人馮潛發生碰撞之交通事
    故，益證被告確因酒後駕控能力降低，已無法安全駕駛，至
    為灼然。是本件被告上開自白，核與卷內積極事證相符，應
    堪採認。
  (二)按刑法第185 條之4 之肇事逃逸罪，其客觀構成要件為行為
    人駕駛動力交通工具肇事，且致人死傷而逃逸，主觀要件則
    須行為人對致人死傷之事實有所認識，並進而決意擅自逃離
    肇事現場，始足當之，最高法院93年度台上字第5599號亦著
    有判決。本件證人馮潛所駕駛車號XU-7250 號自小客車遭被
    告撞擊後，車後方之保險桿脫落、右後車門凹陷嚴重，有現
    場照片在卷可參（警卷第55頁），顯見被告之撞擊力道頗鉅
    ，則衡情馮潛及馮戚錦文受此撞擊後，亦會因而受有相當之
    傷害，此見該2 人確實各受有右眼部挫傷及胸部、頭部挫傷
    等傷害可得確認，且有高雄榮民總醫院診斷證明書2 紙在卷
    可參（警卷第37-38 頁）。再參以被告對於本件犯行均已坦
    承不諱，已如上述，益徵被告確實知悉馮潛、馮戚錦文因本
    件交通事故而受有傷害，竟未留在現場待警處理，反駕車逃
    離現場，依上開最高法院判決意旨，足見被告主觀上確有肇
    事逃逸之犯意甚明。從而，被告此部分犯行，事證明確，堪
    予認定，應依法論科。
二、被告所犯事實一之(三)部分：
    被告於本院審理中雖未到庭陳述，惟其於原審則否認有何損
    壞公務員職務上掌管之物品及妨害公務犯行，辯稱：是警員
    開車先撞伊的車，伊沒有去撞林冠銘所駕駛之巡邏車，不清
    楚巡邏車何以會毀損，伊未妨害公務云云。經查：
  (一)被告於肇事逃逸後，經警駕駛車牌號碼2719-XQ 號巡邏車追
    緝被告，於警員林冠銘在高雄市左營區○○○路77號前時，
    減速向右接近被告駕駛自用小客車之左前方，欲迫使被告停
    車受檢，被告明知該時其所處位置已因巡邏車近逼致路寬不
    足難以逃離，其可預見如從外側車道超車逃離，將撞及毀損
    巡邏車，仍以其所駕駛自小客車試圖從外線車道欲超越警車
    ，致其所駕駛之自小客車左前車頭因而擦撞林冠銘所駕駛之
    巡邏車右前車門，造成該巡邏車右前輪及上方板金刮傷、保
    險桿、大燈受損之事實，已據證人即警員林冠銘於原審證述
    明確，並有高雄市政府警察局交通事故照片12張在卷可稽（
    警卷第60-65頁）。
  (二)被告雖以上揭情詞置辯，惟查：
  1.依證人即當時駕駛巡邏車攔捕被告之員警林冠銘於原審證稱
    ：「追捕被告時，即看到被告駕駛之車輛有3 只輪胎已爆胎
    ，惟仍正常行駛，沒有不穩定跡象，當時有3 部警車在追緝
    被告，追逐時之時速約每小時70至80公里，我們都有開警報
    器、鳴警示燈，過程不到5 分鐘，追捕路程近1 公里，我們
    也有開窗戶叫被告停車，我們係以前後夾擊方式，由我開至
    被告前面，另2 部警車則在後，我開在被告前方時，我為逼
    迫被告停車，遂將所駕駛之警車速度放慢，並逼近被告車輛
    ，惟被告仍持續駕車欲逃離，沒有要停車跡象，其仍從外線
    車道試圖要超越警車，被告當時並無故意向左調換車頭要衝
    撞我所駕警車之動作，警車與被告所駕車輛發生撞擊，應係
    被告因路寬不足，為超車導致閃避不及所致，被告所駕車輛
    於擦撞警車後，隨即失控撞及路邊電線桿，警車係前輪上方
    板金、右前輪刮傷、保險桿、大燈受損」等情觀之（原審2
    卷第63-65 頁），被告於深夜肇事逃逸後，遭三輛警車以70
    至80公里之時速追逐攔捕，且警車沿途有開警報器且鳴警示
    燈，過程達數分鐘，於此客觀情勢下，被告當知警察係為攔
    捕其肇事逃逸犯行，而依法執行公務，其仍高速駕駛車輛撞
    及巡邏車欲逃逸，其有以此強暴方式妨害員警依法執行職務
    堪予認定。
  2.按「行為人對於構成犯罪之事實，預見其發生而其發生並不
    違背其本意者，以故意論」，刑法第13條第2 項定有明文。
    證人林冠銘於原審雖證稱：被告當時要從外側車道超車，因
    路寬不足才擦撞警車，被告應不是故意要衝撞警車等語。惟
    被告於肇事逃逸後，以70至80公里之時速為警追逐攔捕，於
    警車沿途開警報器且鳴警示燈追捕數分鐘之過程中，客觀上
    外側車道路寬已不足，猶圖從外側車道超越前方巡邏車逃逸
    ，於此情節下，其對超車逃逸行為可能撞及巡邏車顯有預見
    ，且未違反其本意，是依上開規定，其顯然有妨害公務及損
    壞巡邏車之不確定故意，灼然甚明。是證人林冠銘上開證述
    ，尚難為有利於被告之認定。
  3.按刑法第138 條所規定之「公務員職務上掌管之物品」，係
    指該物品為公務員本於職務上之關係所掌管者而言。而警用
    巡邏車係員警執行公務時本於職務上之關係而掌管之物，依
    警察機關公務車輛使用管理要點規定，警察人員對執勤務時
    所配備使用之車輛，有保管維護之責，故警察執行巡邏等勤
    務所駕駛之巡邏車，自屬其職務上掌管之物品，此有最高法
    院96年度臺上字第4652號判決意旨可供參照。證人即員警林
    冠銘於原審證稱：「被告撞及巡邏車，致巡邏車前輪上方板
    金、右前輪刮傷、保險桿、大燈受損」等語觀之，該巡邏車
    上開損毀，確為被告撞及巡邏車所造成，是其有損壞公務員
    職務上掌管之物品，亦堪認定。
  (三)綜上所述，被告所辯均屬卸飾之詞，委無可採，本案事證明
    確，其犯行堪予認定，應依法論科。
三、論罪科刑部分：
  (一)核被告就事實欄(一)收受來路不明贓車之所為，係犯刑法第34
    9 條第1 項之收受贓物罪；又按汽車牌照為公路監理機關所
    發給，固具有公文書性質，惟依修正前道路交通安全規則第
    12條（即現行條文第8 條規定），汽車牌照僅為行車之許可
    憑證，自屬於刑法第212 條所列特許證之一種（最高法院63
    年台上字第1550號判例意旨參照），是被告駕駛懸掛偽造汽
    車號牌之車輛之行為，係犯刑法第216 條、第212 條之行使
    偽造特種文書罪。被告以駕駛懸掛偽造汽車號牌之車輛供代
    步使用迄為警查獲止，對該偽造之特種文書有所主張，其行
    使行為本質上即具有反覆實施之特性，應僅論以一罪。又被
    告就事實欄(二)飲酒至已不能安全駕駛之狀態，猶駕駛車輛於
    道路上行駛，置道路用路人之生命財產於不顧，且於肇事後
    迅即逃離現場之所為，係犯刑法第185 之3之 服用酒類，不
    能安全駕駛動力交通工具而駕駛罪及同法第185 條之4 駕駛
    動力交通工具肇事致人於傷而逃逸罪。被告就事實欄(三)所為
    ，係犯刑法第135 條妨害公務罪及第138 條損壞公務員職務
    上掌管之物品罪。被告以一行為觸犯上開2 罪名，為想像競
    合犯，依刑法第55條之規定，應從損壞公務員職務上掌管之
    物品重罪處斷。被告所犯上開5 罪間，犯意各別，行為互殊
    ，應分論併罰。又被告前曾受事實欄所載刑之宣告及執行完
    畢，有臺灣高等法院被告前案紀錄表在卷可稽，其於5 年之
    內再犯本件有期徒刑以上之罪，為累犯，均應依刑法第47條
    第1 項之規定加重其刑。
  (二)按「刑法第19條第3 項之原因自由行為，係指行為人在精神
    、心智正常，具備完全責任能力時，本即有犯罪故意，並為
    利用以之犯罪，故意使自己陷入精神障礙或心智缺陷狀態，
    而於辨識行為違法之能力與依辨識而行為之自我控制能力欠
    缺或顯著降低，已不具備完全責任能力之際，實行該犯罪行
    為；或已有犯罪故意後，偶因過失陷入精神障礙或心智缺陷
    狀態時，果為該犯罪；甚或無犯罪故意，但對客觀上應注意
    並能注意或可能預見之犯罪，主觀上卻疏未注意或確信其不
    發生，嗣於故意或因有認識、無認識之過失，自陷於精神障
    礙或心智缺陷狀態之際，發生該犯罪行為者，俱屬之。故原
    因自由行為之行為人，在具有完全刑事責任能力之原因行為
    時，既對構成犯罪之事實，具有故意或能預見其發生，即有
    不自陷於精神障礙、心智缺陷狀態及不為犯罪之期待可能性
    ，竟仍基於犯罪之故意，或對應注意並能注意，或能預見之
    犯罪事實，於故意或因過失等可歸責於行為人之原因，自陷
    於精神障礙或心智缺陷狀態，致發生犯罪行為者，自應與精
    神、心智正常狀態下之犯罪行為同其處罰。是原因自由行為
    之行為人，於精神、心智狀態正常之原因行為階段，即須對
    犯罪事實具有故意或應注意並能注意或可得預見，始符合犯
    罪行為人須於行為時具有責任能力方加以處罰之原則」（最
    高法院96年台上字第6368號刑事判決意旨參照）。被告上開
    肇事逃逸犯行部分，固有飲酒情事，惟其酒後開車肇事，顯
    然於其心智狀態正常之原因行為階段，即對酒後開車肇事可
    得預見，依上開說明，被告自不得主張依刑法第19條第2 項
    規定減免刑責。次按刑法第59條酌減其刑規定之適用，必須
    犯罪另有特殊之原因與環境等情狀，在客觀上足以引起一般
    人之同情，認為確可憫恕，且於宣告法定最低度之刑，猶嫌
    過重者，始有其適用，被告並未陳述其有何可憫恕之情，且
    依其犯罪情狀，客觀上亦無引起一般人同情及值得憫恕之處
    ，爰不依刑法第59條規定酌減其刑，併予敘明。
  (三)原判決就被告犯事實欄(一)(二)犯行部分，適用刑法第349 條第
    1 項、第216 條、第212 條、第185 條之3 、第185 之4 、
    第47條第1 項、第38條第1 項第2 款、第51條第5 款，刑法
    施行法第1 條之1 規定，並審酌被告素行不佳，無故收受來
    路不明之贓車，助長財產犯罪，復駕駛懸掛偽造號牌之車輛
    行駛於道路，對真正車主及公路監理機關車籍管理之正確性
    均造成損害，且於飲酒後，已處於無法安全駕駛之狀況下，
    仍駕車行駛於道路，輕忽公眾交通之安全，復於肇事致被害
    人馮潛、馮戚錦文受傷後，旋即逃離現場，對行車大眾之生
    命、身體安全造成之危害非輕，本應重懲，惟念其犯後坦承
    犯行，態度良好，且與被害人馮潛、馮戚錦文及張天美達成
    和解，有和解書、和解筆錄在卷可稽，並考量其犯罪之目的
    、手段、生活狀況、檢察官之求刑稍嫌過重等一切情狀，分
    別就被告所犯收受贓物罪，量處有期徒刑3 月，所犯行使偽
    造特種文書罪，量處有期徒刑3 月，所犯不能安全駕駛動力
    交通工具罪，量處有期徒刑3 月；又犯肇事致人傷害逃逸罪
    ，量處有期徒刑7 月，並敘明：數罪併罰中之一罪，依刑法
    規定得易科罰金，若因與不得易科之他罪併合處罰結果而不
    得易科罰金時，原可易科部分所處之刑，自亦無庸為易科折
    算標準之記載，此亦有大法官會議釋字第144 號解釋可資參
    照；又敘明：扣案遙控器1 只及偽造之車牌號碼8289-QL 號
    牌2 面，係被告犯罪所用之物，且為被告所有，併依刑法第
    38條第1 項第2 款規定為沒收之宣告。經核原判決此部分認
    事用法，尚無不合，量刑亦稱妥適，被告上訴意旨指摘原判
    決未依刑法第19條第2 項及刑法第59條規定減輕其刑，此部
    分量刑過重，為無理由，應予駁回。
  (四)原判決就被告犯妨害公務及損壞公務員職務上掌管之物品罪
    行部分，未予詳查，遽為被告無罪之諭知，尚有未當，公訴
    人上訴意旨，執此指摘原判決不當，為有理由，自應由本院
    將原判決此部分暨定執行部分均撤銷改判。爰審酌被告於酒
    後肇事逃逸後，明知員警駕駛巡邏車對其攔捕係依法執行公
    權力，且員警所駕巡邏車係公務員職務上掌管之物品，猶基
    於損壞及妨害公務之不確定故意，以其所駕駛自小客車擦撞
    警員所駕駛之巡邏車右前車門，造成該巡邏車右前輪及上方
    板金刮傷、保險桿、大燈受損，以此強暴方式妨害員警依法
    執行職務，惡性非輕，本不宜輕縱，惟念其犯後已賠償修車
    費用3 萬元（原審2 卷第64頁），並兼衡其犯罪動機、目的
    、手段、所生損害及犯後態度等一切情狀，爰量處如主文第
    2 項所示之刑，並與前開駁回上訴部分所處有期徒刑共16月
    ，定其應執行刑為有期徒刑1 年8 月，及就上開應沒收之物
    ，併宣告沒收。
據上論結，應依刑事訴訟法第371 條、第368 條、第369 條第1
項前段、第364 條、第299 條第1 項前段，刑法第135 條、第13
8 條、第55條、第51條第5 款、第38條第1 項第2 款，刑法施行
法第1 條之1 ，判決如主文。
本案經檢察官王登榮到庭執行職務。
中    華    民    國   100    年    3     月    1     日
                  刑事第一庭    審判長法  官  周賢銳
                                      法  官  洪碩垣
                                      法  官  施柏宏
以上正本證明與原本無異。
被告所犯刑法第185 之3 之服用酒類，不能安全駕駛動力交通工
具而駕駛罪、刑法第216 條、第212 條之行使偽造特種文書罪及
刑法第349 條第1 項之收受贓物罪部分，不得上訴。
被告所犯刑法第185 條之4 駕駛動力交通工具肇事致人於傷而逃
逸罪及刑法第138 條妨害職務上掌管之文書物品罪部分，如不服
本判決應於收受本判決後10日內向本院提出上訴書狀，其未敘述
上訴理由者，並得於提起上訴後10日內向本院補提理由書狀（均
須按他造當事人之人數附繕本）「切勿逕送上級法院」。
中    華    民    國    99    年    3     月    1     日
                                      書記官  魏文常
附錄本件判決論罪科刑法條：
中華民國刑法第135條第1項（妨害公務罪）
對於公務員依法執行職務時，施強暴脅迫者，處 3 年以下有期
徒刑、拘役或 3 百元以下罰金。
中華民國刑法第138條（妨害職務上掌管之文書物品罪）
毀棄、損壞或隱匿公務員職務上掌管或委託第三人掌管之文書、
圖畫、物品，或致令不堪用者，處 5 年以下有期徒刑。
中華民國刑法第185條之3
服用毒品、麻醉藥品、酒類或其他相類之物，不能安全駕駛動力
交通工具而駕駛者，處 1 年以下有期徒刑、拘役或科或併科 15
萬元以下罰金。
中華民國刑法第185條之4（肇事遺棄罪）
駕駛動力交通工具肇事，致人死傷而逃逸者，處 6 月以上 5 年
以下有期徒刑。
中華民國刑法第212條（偽造變造特種文書罪）
偽造、變造護照、旅券、免許證、特許證及關於品行、能力服務
或其他相類之證書、介紹書，足以生損害於公眾或他人者，處 1
年以下有期徒刑、拘役或 3 百元以下罰金。
中華民國刑法第216條（行使偽造變造或登載不實之文書罪）
行使第 210 條至第 215 條之文書者，依偽造、變造文書或登載
不實事項或使登載不實事項之規定處斷。
中華民國刑法第349條第1項（收受贓物罪）
收受贓物者，處 3 年以下有期徒刑、拘役或 5 百元以下罰金。